【裁判字號】    97,審訴,2613
【裁判日期】    970808
【裁判案由】    毒品危害防制條例
【裁判全文】
臺灣高雄地方法院刑事判決            97年度審訴字第2613號
公  訴  人  臺灣高雄地方法院檢察署檢察官
被      告  甲○○
指定辯護人  本院公設辯護人黃文德
上列被告因毒品危害防制條例案件，經檢察官提起公訴（97年度
毒偵字第4615號），本院合議庭裁定由受命法官獨任依協商程序
審理，判決如下：
    主  文
甲○○施用第一級毒品，累犯，處有期徒刑捌月。扣案之第一級
毒品海洛因壹包（驗後淨重零點零伍陸公克），沒收銷燬之；扣
案之注射針筒壹支沒收。
    事實及理由
一、本件犯罪事實及證據，除犯罪事實更正為「甲○○前因施用
    毒品案件，經本院以88年度毒聲字第8142號裁定送觀察、勒
    戒後，認有繼續施用毒品傾向，而由本院以88年度毒聲字第
    8762號裁定令入戒治處所施以強制戒治，期間經裁定停止戒
    治、撤銷停止戒治，於民國91年2 月6 日強制戒治執行完畢
    釋放。嗣其於前開強制戒治執行完畢釋放後5 年內，再犯施
    用毒品案件，經本院以93年度訴字第332 號判決，判處有期
    徒刑1 年2 月確定，另因違反動產擔保交易法案件，經本院
    以93年度簡字第1073號判決，判處有期徒刑4 月確定，並經
    本院以93年度聲字第3357號裁定，就上開2 案定應執行刑為
    有期徒刑1 年4 月，於94年8 月21日執行完畢。詎其仍不知
    戒絕毒癮，明知海洛因經公告列為毒品危害防制條例第2 條
    第2 項第1 款之第一級毒品，不得非法持有、施用，猶基於
    施用第一級毒品海洛因之犯意，於97年5 月20日，在其高雄
    市○○區○○路151 號之4 之居所，以將第一級毒品海洛因
    加水置於針筒內注射手臂血管之方式，施用第一級毒品海洛
    因1 次。嗣於97年5 月21日中午12時47分許，其行經高雄市
    小港區○○路46號前，因形跡可疑為警盤查，並扣得預備供
    其施用之第一級毒品海洛因1 包（驗後淨重0.056 公克），
    及其所有、用以施用第一級毒品海洛因之針筒1 支，因而知
    悉上情」；證據部分補充「被告甲○○於本院審理中之自白
    」及「高雄市立凱旋醫院濫用藥物成品檢驗鑑定書」外，餘
    均引用檢察官起訴書之記載，如附件。
二、本件被告業已認罪，並經辯護人協助下與檢察官於審判外達
    成協商之合意，渠等合意內容為：被告願受科刑範圍如主文
    所載。經核被告所為，係犯毒品危害防制條例第10條第1 項
    之施用第一級毒品罪，且上開協商合意內容，並無刑事訴訟
    法第455 條之4 第1 項所列不得認罪協商之情形，本件既經
    檢察官聲請改依協商程序而為判決，本院爰不經言詞辯論，
    於協商合意範圍內為協商判決。
三、應適用之法條：刑事訴訟法第455 條之4 第2 項、第455 條
    之8 、第454 條第2 項，毒品危害防制條例第10條第1 項、
    第18條第1 項前段，刑法第11條、第47條第1 項、第38條第
    1 項第2 款。
四、本判決除有刑事訴訟法第455 條之4 第1 項第1 款、第2 款
    、第4 款、第6 款、第7 款所定情形之一，或違反同條第2
    項規定者外，不得上訴。
本案經檢察官鄭益雄到庭執行職務。
中    華    民    國    97    年    8     月    8     日
                  刑事第七庭    法  官  陳君杰
以上正本證明與原本無異。
如不服本判決，應於判決送達後10日內，向本院提出上訴狀。
中    華    民    國    97    年    8     月    8     日
                                書記官  李承悌
附錄本判決論罪科刑法條全文：
毒品危害防制條例第10條第1項
施用第一級毒品者，處6 月以上5 年以下有期徒刑。
附件：
臺灣高雄地方法院檢察署檢察官起訴書
                                    97年度毒偵字第4615號
    被      告  甲○○  男  44歲（民國○○年○月○○日生）
                        住高雄市小港區○○○○○路28號
                        國民身分證統一編號：Ｚ000000000號
上列被告因違反毒品危害防制條例案件，已經偵查終結，認為應
該提起公訴，茲將犯罪事實及證據並所犯法條分敘如下：
            犯罪事實
一、甲○○前因施用毒品案件，於民國91年2月6日經強制戒治執
    行完畢釋放後（其於92年12月6日施用海洛因經判刑確定）
    ，又於97年5月21日下午1時20分回溯26小時內，施用第一級
    毒品海洛因，嗣於97年5月21日中午12時44分在高雄市○○
    路46號前經警查獲，扣得海洛因一包（0.2公克）、注射針
    筒一支。
二、案經高雄市政府警察局小港分局報告偵辦。
            證據並所犯法條
一、被告上揭犯罪事實，有下列證據足以證明，其犯嫌堪足認定
    ：
    (一)代碼與姓名對照表、濫用藥物尿液檢驗報告、海洛因一包
      （0.2公克）、未使用之注射針筒一支、全國施用毒品案
      件紀錄表；
    (二)被告不利於己之陳述。
二、核被告所為係犯毒品危害防制條例第10條第1項之罪嫌。被
    告持有毒品之低度行為，應為施用毒品之高度行為吸收，不
    另論罪。扣案之毒品，請依同條例第18條第1項前段規定宣
    告沒收銷燬；注射針筒一支，係供犯罪預備且屬於被告所有
    ，請依法宣告沒收。
三、依毒品危害防制條例第23條第2項、刑事訴訟法第251條第1
    項提起公訴。
    此      致
臺灣高雄地方法院
中    華    民    國    97    年    6     月    6     日
                          檢察官  乙  ○  ○
上正本證明與原本無異
中    華    民    國    97    年    6     月    16    日
                          書記官  吳  美  玲
參考法條：
毒品危害防制條例第10條
施用第一級毒品者，處六月以上五年以下有期徒刑。
施用第二級毒品者，處三年以下有期徒刑。


司法院資訊處製作；財團法人民間司法改革基金會備份。
